臺灣臺北地方法院民事裁定
107年度重訴字第1128號
聲  請  人  瑪神凱瑞生化科技股份有限公司

法定代理人  吳振隆    
訴訟代理人  林之嵐律師
            陳信瑩律師
            張聰耀律師
            張秉貹律師
相  對  人  張聰耀律師

            張秉貹律師
            劉曲婷    
上列聲請人與展霖生化基因股份有限公司、仁和精釀生技股份有
限公司、臺灣智財科技股份有限公司間請求解除契約等事件（10
7年度重訴字第1128號），聲請人聲請對相對人核發秘密保持命
令，本院裁定如下：
    主  文
相對人張聰耀律師、張秉貹律師、劉曲婷就附件所示之文件，不
得為實施本院107年度重訴字第1128號訴訟以外之目的而使用之
，或對未受秘密保持命令之人開示。
    理  由
一、按當事人或第三人就其持有之營業秘密，經釋明符合下列情
    形者，法院得依該當事人或第三人之聲請，對他造當事人、
    代理人、輔佐人或其他訴訟關係人發秘密保持命令：一、當
    事人書狀之內容，記載當事人或第三人之營業秘密，或已調
    查或應調查之證據，涉及當事人或第三人之營業秘密。二、
    為避免因前款之營業秘密經開示，或供該訴訟進行以外之目
    的使用，有妨害該當事人或第三人基於該營業秘密之事業活
    動之虞，致有限制其開示或使用之必要，智慧財產案件審理
    法第11條第1 項定有明文。又按本法所稱營業秘密，係指方
    法、技術、製程、配方、程式、設計或其他可用於生產、銷
    售或經營之資訊，而符合左列要件者：一、非一般涉及該類
    資訊之人所知者。二、因其秘密性而具有實際或潛在之經濟
    價值者。三、所有人已採取合理之保密措施者，同法第2 條
    亦有明定。
二、聲請意旨略以：本件前經智慧財產法院於民國110年2月2日
    以109年度民專抗字第16號裁定（下稱16號裁定）就該事件
    相對人吳振隆、賴冠伶、黃冠蓉、蔡宜雅、古國隆、郭章信
    、林之嵐律師、陳信瑩律師、黃南星律師就附件所示文件，
    不得為實施本院107年度重訴字第1128號訴訟以外之目的而
    使用之，或對未受秘密保持命令之人開示，今因相對人即該
    事件原告即聲請人所委任之訴訟代理人黃南星律師將於111
    年2月底離職並解除委任，並新增委任相對人張聰耀律師、
    張秉貹律師為訴訟代理人，故同有閱覽原已受16號裁定之秘
    密保持之附件所示文件之必要；另因該資料涉及新藥開發與
    專利佈局之專頁複雜技術領域，尚非原已受16號裁定祕密保
    持相對人可全盤了解，檢視能力已有不足，乃聲請新增劉曲
    婷博士為受秘密保持命令之相對人，劉曲婷博士畢業於臺灣
    大學食品科技研究所，為食品與技術領域產品研發之高級人
    才並對於牛樟芝各項機能成分之萃取技術、以製備皿培氏牛
    樟芝中抗癌成分三萜類化合物等有多項專利，對於本件被告
    展霖生化基因股份有限公司（下稱展霖公司）是否依約進行
    牛樟芝研發之爭點有足夠專業知識即經驗足以協助了解附件
    所示文件，爰聲請增列張聰耀律師、張秉貹律師、劉曲婷為
    祕密保持命令相對人等語。
三、經查：　　
　㈠如附件所示文件為展霖公司、仁和精釀生技股份有限公司（
    下稱仁和精釀公司）、臺灣智財科技股份有限公司（下稱臺
    灣智財公司）共同具狀提出，為附件資料之持有人，另聲請
    人則為本院107年度重訴字第1128號之原告，依智慧財產案
    件審理法第11條規定，其具有聲請權，且附件資料係為履行
    兩造間之各契約進行關於新藥開發、專利布局等文件內容，
    且該部分文件均非一般涉及該類資訊之人所知悉，並展霖公
    司與聲請人員工黃涵湘（董事長特助）及其他員工就附件資
    料有關產品技術之使用，有簽立保密協議或保密切結書等情
    ，亦有各該保密協議書、保密切結書為證（見本院卷㈡第15
    、381至389頁），堪認附件資料內容具有秘密性及經濟價值
    ，並已採取合理保密措施等節，並經16號裁定認定在案，先
    予敘明。
　㈡又附件所示之資料，為聲請人所有之營業秘密，為了避免訴
    訟上開示，或供本案訴訟進行以外之目的使用，有妨害聲請
    人之事業活動之虞，本院認為有核發秘密保持命令之必要；
    又聲請人已委任相對人張聰耀律師、張秉貹律師為本院107
    年度重訴字第1128號事件之訴訟代理人，且亦提出專家技術
    人員即相對人劉曲婷之相關學經歷資料為據（見本院卷㈥第3
    27至332頁），並經16號裁定之相對人均表明無意見（見本
    院卷㈥第357、359、361、363、365、367、406頁），是聲請
    人聲請對其訴訟代理人張聰耀律師、張秉貹律師及專家技術
    人員劉曲婷核發秘密保持命令，為有理由，應予准許，爰就
    上開3人核發秘密保持命令。
四、依智慧財產案件審理法第13條第1項，裁定如主文。　　
中　　華　　民　　國　　111 　年　　3 　　月　　16　　日
                   民事第七庭    法  官   陳彥君 
以上正本係照原本作成。
如不服本裁定應於送達後10日內向本院提出抗告狀，並繳納抗告
費新臺幣1,000元。
中　　華　　民　　國　　111 　年　　3 　　月　　16　　日
　　　　　　　                   書記官   吳昭誼